【裁判字號】    98,重上,321
【裁判日期】    981230
【裁判案由】    給付貨款
【裁判全文】
臺灣高等法院民事判決                 98年度重上字第321號
上  訴  人  瀚歆國際開發股份有限公司
法定代理人  甲○○
訴訟代理人  林詮勝律師
            王雅婷律師
被上訴人    美晟木業股份有限公司
法定代理人  乙○○
訴訟代理人  張昱裕律師
上列當事人間請求給付貨款事件，上訴人對於中華民國98年4 月
24日臺灣士林地方法院95年度重訴字第11號第一審判決提起上訴
，本院於98年12月16日言詞辯論終結，判決如下：
    主  文
上訴駁回。
原判決第26頁即附表一被上訴人（即原審原告）主張之金額原記
載為美金539874.04元應更正為美金539847.04元。
第二審訴訟費用由上訴人負擔。
    事  實  及  理  由
一、被上訴人起訴主張：
  (一)本訴部分：
    1.上訴人自民國93年1月1日起，陸續向被上訴人下單訂購如
      附表編號1至9之產品（下稱系爭買賣），被上訴人均已依
      約完成生產，並將產品完成準備給付之事情通知上訴人以
      代提出，然上訴人竟僅就部分產品安排被上訴人出貨，至
      其他部分則有預示拒絕受領或未盡提供麥頭、彩標等協力
      義務之情形，致被上訴人已完成之貨品無法交付上訴人受
      領，其數量如附表所示，被上訴人遂於94年3月7日以新竹
      竹林頭郵局第16號存證信函再次以言詞提出給付，並限期
      通知上訴人安排出貨，惟上訴人均置之不理，已陷於受領
      遲延及給付遲延。且被上訴人提起本件訴訟，原訴請上訴
      人履行契約給付買賣價金，上訴人仍明確表示拒絕受領買
      賣標的及給付買賣價金，爰依民法第254 條之規定解除買
      賣契約，並依民法第216條第1項、第233條第1項、第3項
      之規定，請求上訴人賠償被上訴人所受損害即生產系爭產
      品之費用，及所失利益即被上訴人可得之利潤，即相當於
      系爭未出貨產品之買賣價金美金539,847 元。另因上訴人
      受領遲延，被上訴人不得不自93年11月起將未出貨之產品
      存放於倉庫，因此支出倉租保管費用人民幣9萬元，相當
      於新台幣（下同）373,500元，依民法第240條之規定，請
      求上訴人賠償該筆費用。
    2.雖上訴人抗辯兩造間系爭買賣之契約為定期行為，但依兩
      造交易流程、慣例及往來之電子郵件，均無從證明為定期
      行為。上訴人亦無法證明被上訴人給付之產品有瑕疵，縱
      有瑕疵，但被上訴人既已受領，自不得主張解除契約而拒
      絕給付買賣價金。被上訴人未盡協力義務，致上訴人無法
      按期給付，非可歸責於被上訴人，故上訴人拒絕給付貨款
      並無理由。況上訴人派員至被上訴人工廠監督產品檢驗，
      未經上訴人於原審爭執，堪信為真實。上訴人既已在被上
      訴人工廠派駐人員指揮監督，則上訴人抗辯被上訴人未依
      債之本旨給付完成云云，自不足採。
  (二)反訴部分：
    1.被上訴人並無遲延交貨之情事，已交付之貨物亦無任何瑕
      疵，上訴人主張因被上訴人遲延交貨及貨物瑕疵，而遭國
      外客戶取消訂單，並不可採。
    2.上訴人自承其與國外客戶約定由該客戶負擔裝船後之運輸
      費用，則被上訴人自無庸負擔運費、保險費等費用，上訴
      人請求被上訴人負擔空運費用，為無理由等語，資為抗辯
      。
二、上訴人則以：
  (一)本訴部分：
    1.被上訴人明知上訴人係進出口貿易商，為因應外國客戶之
      需求始向被上訴人下單，所約定之交貨日期攸關出口之船
      期及外國客戶於賣場之銷售檔期，依兩造契約之性質及真
      意，系爭買賣契約為定期行為之給付。實務及學說將民法
      第255條之遲延給付區分為絕對的定期行為及相對的定期
      行為。兩造約定之交貨日期關係預定之船期，一旦被上訴
      人無法準時交貨至港口，延誤船期，將延誤上訴人與外國
      客戶約定之給付期限，致上訴人須負擔給付遲延責任，甚
      至因延誤賣場檔期遭客戶取消訂單，因此被上訴人非於約
      定之交貨日給付，即不能達兩造契約之目的。
    2.被上訴人給付遲延，遲延後之給付對上訴人已無利益，上
      訴人自得拒絕其給付：
      編號1部分：被上訴人未能於約定之93年8月30日前交付產
      品，亦未通知上訴人提供麥頭及彩標，致上訴人遭美國
      Regent Sports公司取消訂單，被上訴人給付遲延，且遲
      延後之給付對上訴人已無利益，上訴人自得拒絕其給付，
      並依民法第255條規定解除契約。編號2部分：被上訴人未
      能於約定之93年8 月30日前交付產品，亦未通知上訴人提
      供麥頭及彩標，致上訴人遭美國Regent Sports 公司取消
      訂單，被上訴人給付遲延，且遲延後之給付對上訴人已無
      利益，上訴人得拒絕其給付，並依民法第255 條規定解除
      契約。編號3部分：被上訴人所提出之6紙採購單，均未經
      上訴人簽名蓋章回傳，且被上訴人提出之證物，均無法看
      出與此部分訂單有關，難認雙方就此部分已達成買賣之意
      思合致，該部分買賣契約應不成立。縱認兩造已有採購之
      合意，被上訴人亦有給付遲延之情事，上訴人得解除契約
      。編號4部分：因被上訴人未能於約定之93年9月15日前交
      付產品，且國外客戶加拿大玩具反斗城係同時訂購此筆訂
      單及編號40797、40798號訂單之產品，然該2 筆訂單之樣
      品經檢驗有多處嚴重瑕疵，不符品質要求，以致該客戶一
      併取消本訂單，上訴人自可解除買賣契約。編號5 部分：
      被上訴人未能於約定之交貨日期前提出給付，且其提出之
      貨物樣品經檢驗有多處嚴重瑕疵，不合品質要求，致遭國
      外客戶加拿大玩具反斗城全數取消訂單，又上訴人事後係
      基於雙方商誼而協助被上訴人處理出貨事宜，並非同意更
      改交貨日期，被上訴人既有給付遲延及未依債之本旨提出
      無瑕疵產品之情事，上訴人自可解除契約，無須給付買賣
      價金。編號6 部分：被上訴人所提出之採購單，未經其上
      訴人簽名蓋章回傳，難認雙方就此部分已達成買賣之意思
      合致，該部分買賣契約應不成立。縱認兩造已有採購之合
      意，被上訴人亦有給付遲延之情事，上訴人得解除契約。
      編號8 部分：被上訴人所提出之採購單，未經上訴人簽名
      蓋章回傳，難認雙方就此部分已達成意思合致，該部分買
      賣契約應不成立。縱認兩造已有採購之合意，被上訴人亦
      有給付遲延之情事，上訴人得解除契約。編號9 部分：被
      上訴人未能於約定之交貨日期前提出給付，對上訴人而言
      已無實益，且其提出之貨物經雙方5 次驗貨，皆無法通過
      ，上訴人自無從受領，並得解除契約，不須給付買賣價金
      。上訴人既已依法解除上開產品之買賣契約，被上訴人再
      主張解除契約，自不合法。且被上訴人對於系爭產品均已
      無法轉賣他人之事實，並未舉證以實其說，故其請求上訴
      人賠償其相當於買賣價金之損害，應無理由。
    3.關於未出貨部分，因被上訴人未依債之本旨給付，上訴人
      並無受領之義務。被上訴人主張上訴人有派駐人員在被上
      訴人工廠，被上訴人否認。被上訴人不過為上訴人在大陸
      多家配合廠商之一，上訴人之品管人員必須往返各家廠商
      之間，並非每天駐廠監督被上訴人，上訴人品管人員至被
      上訴人工廠查看狀況，係為避免被上訴人工廠之生產線因
      生產訴外人之產品，而忽略兩造間之訂單，並非為指揮或
      監督，此不影響被上訴人須依債之本旨提出給付之義務。
      退萬步言，縱上訴人係有可歸責之受領遲延，依法亦得主
      張民法第216條之1損益相抵，被上訴人請求金額應扣除被
      上訴人轉售產品所受利益等語置辯。
  (二)反訴部分：
    上訴人於93年5、6月間，陸續取得由Regent Sports 所代理
    加拿大玩具反斗城之玩具球台訂單，並約明上訴人須負責將
    球台訂製完成，再以貨櫃裝載於貨櫃輪船交貨，始能完成上
    訴人之交貨義務，至於裝船後之運輸費用，則由加拿大玩具
    反斗城向船運公司取貨時再行支付，上訴人確定取得上述訂
    單後，即向被上訴人接洽相關訂製事宜，然被上訴人交付之
    玩具球台，其中就如附表編號5、8、9 所示之產品，經測試
    竟有尖銳突出物暴露、木板頂端螺絲突出、塗料重金屬含量
    過高、具有機械物理危險性、包裝及標示未符、不符合電子
    操控玩具要求規格等之瑕疵，且逾時交貨，造成該國外客戶
    無法按照銷售檔期發貨而取消部分訂單，上訴人因而就附表
    編號4、5之產品部分，受有如附表所示之毛利損害。上訴人
    為協助被上訴人處理部分已完成之產品，並為準時送達予國
    外客戶，以維商誼，不得已採用空運方式將附表編號4、5、
    8、9之產品運送至加拿大，因而支出如附表所示之空運費用
    。上訴人另於93年5、6月間，陸續取得Regent Sports公司
    之玩具球台訂單，交貨、運費分擔方式及上訴人與被上訴人
    間之採購過程，均同前所述，然被上訴人於接受訂單後，就
    附表編號1、2、3、6、7 之產品，竟發生遲延交貨及貨物瑕
    疵之情形，致遭國外客戶取消部分訂單，上訴人因而受有如
    附表所示之毛利損失及空運費用損失。為此，被上訴人業已
    就訂單遭國外客戶取消之部分解除契約，並依民法第231條
    、第232條、第255條、第260條之規定，請求被上訴人賠償
    其所受損害共計14,372,551元及其遲延利息等語。
三、被上訴人起訴請求上訴人給付價金18,111,867元，另依受領
    遲延之損害賠償請求權請求上訴人賠償373,500 元，及均自
    起訴狀繕本送達翌日起按年息5%計算之遲延利息，嗣被上訴
    人先就買賣價金部分變更為請求上訴人給付美金539,847 元
    ，其後，復以上訴人給付遲延，其業於97年12月22日解除買
    賣契約為由，就原請求給付買賣價金部分，改依債務不履行
    損害賠償請求權，請求上訴人賠償其所受損害。故被上訴人
    於原審言詞辯論時之聲明為：上訴人應給付被上訴人美金
    539,847元、新台幣373,500元，及均自起訴狀繕本送達翌日
    起至清償日止按年息5%計算之利息。原審判命上訴人給付美
    金534,833.96元及自97年12月30日起至清償日止按年息5%計
    算之利息，暨新台幣373,500元及自95年1月10起至清償日止
    按年息5%計算之利息。並駁回被上訴人其餘之訴。上訴人對
    其敗訴部分全部上訴，並聲明：(一)原判決不利於上訴人部分
    廢棄。(二)上開廢棄部分，被上訴人在第一審之訴駁回。(三)如
    受不利判決，願供擔保，請准宣告免為假執行。被上訴人答
    辯聲明則為：上訴駁回。而被上訴人對其敗訴部分未聲明不
    服，已告確定。上訴人另於原審以被上訴人未依債之本旨為
    給付及給付遲延等事由提起反訴，請求上訴人給付
    14,372,551元，及自反訴起訴狀繕本送達翌日起至清償日止
    按年息5%計算之利息。原判決駁回上訴人反訴之聲請，上訴
    人上訴時關於反訴聲明為：(一)原判決廢棄。(二)上開廢棄部分
    ，被上訴人應給付上訴人14,372,551元及自反訴狀繕本送達
    翌日起至清償日止按年息5%計算之利息。(三)前項請求，上訴
    人願供擔保，請准宣告假執行。被上訴人答辯聲明則為：(一)
    上訴駁回。(二)如受不利之判決，請准提供擔保免為假執行。
四、兩造不爭執之事實：
  (一)關於系爭產品編號1、2、4、5、9部分之採購契約成立。
  (二)編號1部分：訂購9000台，尚有1210台未出貨，原約定交貨
    日期，其中4500台為93年7月30日，4500台為93年8月30日，
    每台單價美金55.5元。
  (三)編號2部分：訂購7000台，尚有480台未出貨。原約定交貨日
    期，3500台為93年7月30日，3500台為93年8月30日。每台單
    價美金56.05元。
  (四)編號3部分：訂購總數量為1710台。原約定交貨日期，93年9
    月14日290台、93年9月17日290台、93年9月30日260台、93
    年10月4日290台、93年10月11日290台、93年10月12日290台
    。每台單價美金99.88元。
  (五)編號4部分：訂購1550台均未出貨。原約定交貨日期93年9月
    15日。每台單價美金35.5元。
  (六)編號5部分：訂購REG-63549-NHL共1014台、未出貨700台，
    訂購REG-17552共1560台，未出貨260台。原約定交貨日期：
    REG-63549-NHL產品，676台為93年7月31日、另338台為93
    年8月31日，REG-17552產品，780台為93年7月31日、另780
    台為93年8月31日。每台單價：REG-63549-NHL為美金71.38
    元，REG-17552產品為美金34元。
  (七)編號6部分：訂購780台均未出貨。原約定交貨日期93年8 月
    30日。每台單價美金68.25元。
  (八)編號8部分：訂購800台均未出貨。原約定交貨日期93年8 月
    30日。每台單價美金37.38元。
  (九)編號9部分：訂購2280台，其中684台未出貨。原約定交貨日
    期：93年8月20日。每台單價美金106.74元。（以上見本院
    卷二第39頁）
五、兩造爭執點之論述：
  (一)本訴部分：
    被上訴人起訴主張兩造間成立買賣契約，屆期上訴人竟拒絕
    交付買賣價金並拒絕受領買賣標的，然為上訴人所否認，並
    以前揭情詞置辯。兩造之爭點為：
    1.系爭買賣契約是否為定期行為之給付？
    2.關於系爭產品編號1、2、4、5、9 部分，產品是否已達給
      付標準？是否有遲延給付？上訴人解除契約是否為有理由
      ？上訴人是否已受領或仍有受領義務存在？
    3.關於系爭產品編號3、6、8 部分，兩造間之買賣契約是否
      成立？約定之交貨期限為何？產品是否已達給付標準？是
      否有遲延給付？上訴人解除契約是否為有理由？上訴人是
      否已受領或仍有受領義務存在？
  (二)反訴部分：
    上訴人主張其因被上訴人未依期完成交貨義務，致上訴人客
    戶取消訂單造成上訴人之損害，請求被上訴人賠償其損害，
    為被上訴人所否認。本院判斷如下：
  (一)本訴部分：
    1.系爭買賣契約並非為定期行為之給付：
      (1)上訴人主張被上訴人清楚知悉上訴人向其訂購產品，係
        因國外客戶已向上訴人訂購商品，且交貨日期關係預定
        之船期，延誤船期，將延誤上訴人與外國客戶約定之給
        付期限，而依兩造之交易慣例及證人詹秀玲之證詞，可
        知兩造間之契約為定期給付。一旦被上訴人無法準時交
        貨至港口，將延誤上訴人與外國客戶約定之給付期限，
        致上訴人須負擔給付遲延責任，甚至因延誤賣場檔期遭
        客戶取消訂單，因此被上訴人非於約定之交貨日給付，
        即不能達兩造契約之目的。
      (2)經查，細繹上訴人提出之採購單（本院卷一第38至51頁
        ），就製單日期、產品編號、產品數量或交貨日期研判
        ，均難推斷出任何兩造間之交易為定期給付行為之規律
        。上訴人雖抗辯兩造均從事國際貿易買賣，自知悉交貨
        期必須遵守，且被上訴人亦知悉系爭產品係供聖誕檔期
        之用，因被上訴人遲延聖誕節檔期致上訴人遭外國客戶
        取消訂單云云。惟，系爭商品為遊戲球台，非聖誕樹、
        聖誕襪等聖誕檔期商品，由產品看不出任何聖誕色彩，
        而球台一年四季均可販售，與聖誕節毫無關聯，自客觀
        上觀察，難認係供特定之聖誕檔期銷售之用。再自兩造
        之契約、往來之文書、電子郵件觀察，亦無上訴人下單
        係為供應其國外客戶聖誕檔期銷售目的之記載。再者，
        由上訴人之上訴理由及所提出之證物，亦不能證明兩造
        於買賣契約約定如被上訴人遲誤聖誕檔期即不能達上訴
        人訂約之目的，且被上訴人同意受此約束。上訴人雖抗
        辯在正式下單前，曾安排國外客戶、兩造人員先行開會
        ，故被上訴人明知上訴人下單係因應外國客戶之需求，
        必須配合外國客戶之聖誕檔期云云。被上訴人固不否認
        前揭會議，但抗辯該會議僅止於溝通樣品之規格、外觀
        、顏色等事項，並未對單價、數量、尤其是交貨期等細
        節有任何討論。查，上訴人自承會議召開時尚未下單（
        本院卷二第32頁），則被上訴人抗辯其參與上訴人之採
        購流程前置作業，不必然知悉上訴人與其國外客戶間之
        採購目的（如聖誕檔期），自屬可採。且上訴人如認為
        非於聖誕檔期前交貨不能達契約之目的，為何不於系爭
        契約中載明「交貨期應嚴守，否則可無待催告取消合約
        」之特別約定？上訴人以被上訴人參與採購流程前置作
        業抗辯兩造間之買賣為定期行為，洵屬無據。
      (3)證人即上訴人之採購專員詹秀玲於原審法院證稱「（法
        官：何時必須告訴廠商麥頭及彩標內容？）一般分兩種
        情況，一種為正常出貨，約壹至兩個禮拜前要提出麥頭
        及彩標的內容，有時工廠會通知我們貨好了，如果沒有
        通知我們，我們也會問他們說貨好了沒，如果好了，我
        們會請客人提供麥頭及彩標的內容，我們再告訴工廠。
        另一種是延遲出貨，必須跟客人協商檔期，如果可以排
        出新的檔期，就會請客人提供麥頭及彩標的內容，我們
        再告訴工廠。‧‧‧（被告複代理人曾伊如律師：在遲
        延出貨的情形，如果客人排不出檔期被告公司會如何處
        理？貨物可以上架嗎？訂單會不會被取消？客戶還會提
        供麥頭及彩標嗎？本件又是屬於那一種情狀？）如果沒
        有辦法排出檔期，就不能上架，有可能會取消訂單，但
        我們會請客人再去爭取檔期，在沒有爭取到檔期前都沒
        有辦法提供麥頭及彩標。本件應該是玩具反斗城的訂單
        因為已經遲延了，而客人與當地賣場又有簽約，一定要
        上架，所以我們會協商先空運一部分的貨，減少客人的
        損失，但是空運費用太貴了，所以也不會全部都空運，
        剩下的如分再另外排檔期。」等語（原審卷四第66頁）
        ，足證兩造間之交易模式為預定交貨期間給付貨物，若
        遲延則另行約定交貨期間，而非遲延給付即無實益，自
        非為定期給付之契約，要堪認定。
    2.按債務人之給付兼需債權人之行為者，債務人得以準備給
      付之事情，通知債權人，以代提出，民法第235條但書定
      有明文。又在債權人提供債務人給付所需之行為前，債務
      人不負給付遲延之責任（最高法院89年度台上字第1390號
      裁判參照）。本件上訴人向被上訴人訂購各式球台產品，
      如被上訴人業已生產完畢，上訴人派駐於被上訴人工廠之
      驗貨人員即會告知上訴人負責人員，出貨前必須由上訴人
      提供麥頭（印在箱子上，用以標示訂單號碼、箱數、客戶
      logo、港口等）、彩標（貼在箱子上，內容為對箱內貨物
      之描述或照片），以供被上訴人包裝送運等情，業據證人
      即曾任職於上訴人擔任業務之陳威年於原審法院證述翔實
      （原審卷三第255 頁）；證人詹秀玲亦證稱：「（被告複
      代理人曾伊如律師：你們的客戶給你們訂單的時候，是否
      一同提供麥頭及彩標？）不是，是出貨前提供‧‧‧（被
      告複代理人曾伊如律師：依照你們與客戶交易慣例，你們
      的客戶基本上在出貨多久前提供麥頭及彩標？）依慣例出
      貨前7 至14天等語」（原審卷四第70頁）。上訴人須提供
      麥頭及彩標予被上訴人，被上訴人始能出貨，則被上訴人
      之給付自兼需上訴人提供協力，始能完成，應堪認定。
    3.編號1、2（產品編號REG-50165、50140）部分：
      (1)上訴人抗辯編號1、2交貨日期分別為93年7月30日及93
        年8月30日，但被上訴人生產之REG-50165產品至93年10
        月15日仍不合格需要重驗、REG-50140產品至93年10月
        23日亦有不合格需重驗之情，則陳威年於原法院證稱被
        上訴人工廠之產品於93年7 月20日已經完成，只差麥頭
        和彩標，與事實不符云云。
      (2)查，被上訴人於93年6月23日以電子郵件通知編號1、2
        之產品欠缺外箱彩標（本院卷二第57、66頁），7月20
        日以電子郵件再次通知編號1、2之產品欠缺彩標和麥頭
        （本院卷二第60頁)，9月8日以電子郵件通知編號1、2
        出貨日方提供菲林，及編號2出貨日為93年7月30日，但
        被上訴人於93年8月4日始提供麥頭，且說明書印好又改
        ，說明書確認時間為8月18日（本院卷二第97、98頁）
        。上訴人雖抗辯被上訴人僅以電子郵件通知欠缺彩標及
        麥頭，與產品產製已達準備完成無關云云；然，依證人
        詹秀玲於原法院之證述，兩造之交易習慣，上訴人之客
        戶在被上訴人準備出貨前7至14天提供麥頭及彩標予上
        訴人，上訴人再提供被上訴人（原審卷四第70頁），故
        依被上訴人發給上訴人之電子郵件，堪信編號1、2已達
        產品準備出貨階段。證人陳威年亦於原法院證稱：「（
        法官：本件訂單號碼040784、040785是否曾經由原告向
        被告催麥頭及彩標？當時產品是否已完成？〈提示原審
        卷二第187、189頁〉）這封郵件是我發出去給被告產品
        相關的負責人員，當初是有缺麥頭及彩標，這三張照片
        是當初原告已完成的產品，那三張照片是傳給被告公司
        看的，表示工廠的產品都已經完成了，只差麥頭及彩標
        。」等語明確（原審卷三第256 頁），並當庭確認上開
        電子郵件所附之照片確為本筆訂單之產品無誤，益證上
        訴人確已於兩造約定之交貨日期前，將此部分產品業已
        完成，僅須上訴人提供麥頭、彩標後即可出貨之事，通
        知上訴人。
      (3)上訴人抗辯業於93年9月22日以電子郵件取消編號1、2
        訂單（本院卷一第164頁反面），但編號1、2訂單交貨
        日為93年8月30日及93年7月30日，前揭電子郵件註明工
        廠完成日為「10/15」，上訴人所取消之訂單是否即為
        編號1、2之產品，已非無疑；況被上訴人自93年7 月20
        日以後即一再促請上訴人盡協力義務，而上訴人迄未證
        明其已盡協力義務，自不可認系爭產品之遲延責任應由
        被上訴人負擔，上訴人抗辯已取消訂單，無受領貨品之
        義務云云，自不足取。
      (4)上訴人另抗辯與本件未出貨產品相同編號REG-50165之
        空氣球台於8月27日、8月31日、9月20日、9月26日、10
        月13日、10月15日仍不合格需要重驗，及編號REG-5014
        0之足球台，於9月14日、10月23日亦有不合格須重驗情
        況，足認被上訴人之給付不符債之本旨云云。但，與本
        件未出貨產品相同編號之貨品有不合格需要重驗情形，
        不能證明交貨日期在前之93年8月30日及93年7月30日產
        品必然有不合格需要重驗情形，上訴人之抗辯，委無足
        取。
      (5)按，買受人除有交付約定價金之義務外，尚有受領標的
        物之義務，此觀民法第367條之規定自明。是買受人如
        對出賣人依債務本旨提出之給付拒絕受領，因而拒絕給
        付價金，不僅構成受領遲延，並應負給付遲延責任（最
        高法院86年台上字第805 號裁判參照）。被上訴人業已
        將準備給付之事情通知上訴人以代提出，上訴人拒不為
        提供麥頭、彩標之協力行為，有拒絕受領之情事，且亦
        不願給付價金，自屬給付遲延，且經被上訴人於提起本
        件訴訟之初請求支付買賣價金，上訴人仍以其業已合法
        解除契約為由，拒絕支付買賣價金，則被上訴人依民法
        第254 條之規定，解除兩造間之買賣契約，請求上訴人
        給付未出貨產品之價金，自屬有據，應予准許。
    4.編號3（產品編號REG-63551CUS，訂單號碼040553、04055
      4、040563、040564、040582；040583 ）部分：
      (1)上訴人抗辯依兩造之交易慣例，被上訴人應蓋章回傳採
        購訂單，契約始成立，被上訴人並未回傳。查，被上訴
        人主張兩造就編號3 產品已達成買賣之合意，業據提出
        採購單影本6件為證（本院卷一第39至456頁），上訴人
        雖以該採購單未經被上訴人簽名蓋章後回傳，辯稱買賣
        契約不成立云云。按，當事人互相表示意思一致者，無
        論其為明示或默示，契約即為成立，民法第153條第1項
        定有明文。另依證人詹秀玲之證詞，廠商有時會以口頭
        或電話回覆訂單，此時訂單已成立，也會出貨，最遲在
        請款前補簽訂單即可（原審卷四第65、68、69頁），顯
        見依兩造之交易習慣，買賣契約之成立，並不以將採購
        單簽名蓋章回傳為要件，如以口頭回覆，亦無不可，是
        上訴人僅以採購單未經簽名蓋章回傳，否認買賣契約之
        成立，無足採信。上訴人於93年8月9日寄發之電子郵件
        中，其所附之「業八所有出貨排程」，已將前述6 紙採
        購單列入排程中，嗣同年9月3日寄發之電子郵件中，亦
        將此部分訂單列入供被上訴人核對之資料中，甚至同年
        10月8日之電子郵件，告知被上訴人此6筆訂單已遭國外
        取消(原審卷三第21至26、166至167 、14頁），足證兩
        造就此6筆訂單已達成買賣之合意。被上訴人就此6筆訂
        單產品，均於約定之交貨日期前生產完畢，因上訴人有
        驗貨人員派駐於被上訴人工廠，被上訴人完成生產，驗
        貨人員即會知悉並報告上訴人業務人員等情，業據證人
        陳威年於原法院結證屬實（原審卷三第255、258頁）。
        上訴人於93年8月9日之電子郵件附件中，就此6筆訂單
        註記「電計還不知如何下單」（原審卷三第24頁），則
        被上訴人主張此部分之產品均已於約定交貨日前完成，
        且為上訴人所知悉，係因其未能提供電計配件，致無法
        出貨等請，應屬實在。上訴人經被上訴人催告後，事後
        雖有補正電計主機，然尚有8200個電計顯示器之螺絲未
        能及時提供，且經催請處理後均未提供等情，亦有雙方
        往來電子郵件影本在卷足參（原審卷三第273至279頁）
        ，故上訴人在尚未提供上開電計配件前，自不能以被上
        訴人給付遲延為由，解除系爭契約。
      (2)上訴人抗辯被上訴人以降低已備料之支出損失為由，請
        求上訴人協助出清庫存，上訴人為此與外國客戶協商爭
        取檔期後，已於93年10月26至28日將系爭訂單040553數
        量290台及訂單040563數量34台之產品，以空運方式出
        貨予國外客戶Regent公司，上訴人已先行支付高額空運
        費用外，並於94年2 月23日給付被上訴人上開訂單產品
        之貨款，合計美金32,361.12 元，並提出付款資料報表
        （對帳單）及Citibank（美商花旗銀行）之匯款單據為
        證（本院卷二第133、134頁）。查，前揭付款單據上之
        訂單編號固為系爭編號3訂單編號，上訴人就訂單40553
        已付290台、40563已付34台，合計324台。然，被上訴
        人主張編號3之訂單，上訴人原來係訂10360台，後改成
        10000台（原審卷三第9頁），被上訴人不同意減少，其
        中有324台已經出貨，所以360台還差36台，1710台是兩
        造不爭執之數量等情，業據被上訴人於原法院陳述明確
        （原審卷三第85、86頁）。上訴人於98年10月1 日本院
        行爭點整理時不爭執1710台均未出貨（本院卷二笫39頁
        ），嗣於98年11月20日始具狀抗辯就其中之324 台已出
        貨（本院卷二第117頁），違反民事訴訟法第270條之1
        第3項前段之規定，且上訴人未舉證證明該324台非屬被
        上訴人在原審主張已出貨之324 台，則上訴人於爭點整
        理之後抗辯被上訴人得請求之金額應扣除324台云云，
        自無可採。
    5.編號4（產品編號REG-50140，訂單號碼041047）部分：
      (1)上訴人抗辯除系爭訂單產品外，兩造約定交易之產品編
        號50114（按：此應為產品編號50140之誤繕）產品之訂
        單尚有多筆，上訴人否認被上訴人片面寄發之93年6 月
        19日電子郵件（本院卷二第70頁）所指50114 為系爭訂
        單產品云云。查，上訴人於本院行爭點整理時自認編號
        4 訂購1550台均未出貨（本院卷二第39頁），上訴人嗣
        後否認，已難採信。上訴人係以交貨日期93年6 月15日
        之50114產品，被上訴人拖延至同年6月23日始通知上訴
        人準備完成為由，抗辯系爭3個月（交貨日期93年9月15
        日）後才要交貨之訂單，不可能提早催告上訴人提供電
        計云云。惟，前開電子郵件僅稱木工部分已完成半成品
        ，電計未到，球台在組裝部門無法完工，未如上訴人抗
        辯被上訴人於交貨期限前3 個月已製作完成等不合常理
        情形，上訴人之抗辯，自無足採。
      (2)上訴人再抗辯被上訴人93年9月13日、14日所發之電子
        郵件，係在交貨期限前2日才通知交付麥頭，應無按時
        交貨之可能云云。但查，被上訴人於93年6月23日已以
        電子郵件通知欠彩標(本院卷二第66頁)，且6月19日已
        通知木工部分已完成半成品，並非交貨前2日方始要求
        提供麥頭，上訴人抗辯被上訴人無按時交貨之可能，並
        不可採。上訴人於同年9月24日以電子郵件通知客戶已
        取消訂單，業據被上訴人提出電子郵件影本為證（本院
        卷二第74頁），足認被上訴人主張於交貨期限屆至前將
        準備給付之事通知上訴人，並催告上訴人提供必要之協
        力行為，然上訴人卻以國外客戶業已取消訂單為由，拒
        絕提供等情為可採。上訴人以被上訴人給付遲延為由，
        解除此部分之買賣契約，自無理由。
      (3)上訴人辯稱國外客戶係同時訂購此筆訂單產品及編號
        40797、40798號訂單之產品，然該2筆訂單之樣品經檢
        驗有嚴重之瑕疵，故國外客戶將本訂單一併取消云云。
        縱認上訴人客戶取消訂單之事屬實，亦不能證明本筆訂
        單之產品有何瑕疵情形，且上訴人未能證明兩造約定一
        旦前述40797、40798號之訂單遭國外客戶取消時，本訂
        單之買賣契約亦應一併解除，是上訴人抗辯其客戶取消
        訂單，故其受領系爭貨品無實益而主張解除契約，亦無
        理由。
    6.編號5（產品編號REG-63549NHL、REG-17552，訂單040797
      、040798）部分：
      (1)上訴人抗辯被上訴人給付遲延，未於採購單約定之交貨
        日期前，將符合約定規格品質之產品，交付上訴人。經
        查，被上訴人於93年7 月20日以電子郵件通知上訴人欠
        麥頭及彩標(本院卷二第60頁)，又於8 月16日電子郵件
        通知上訴人仍欠麥頭(本院卷二第206頁)，而上訴人於9
        月24日方以電子郵件向被上訴人表示取消編號5 之訂單
        （本院卷二第74頁）。被上訴人於系爭契約交貨期限屆
        至前已向上訴人表示其給付業已完成，兼需上訴人協力
        義務後方得交付貨品，但上訴人迄未證明其已對應盡之
        協力義務有何作為，其抗辯自無足採。
      (2)上訴人抗辯被上訴人於93年10月11日以電子郵件告知預
        計完工交貨之日期分別為93年11月13日、15日（原審卷
        三第60、61頁），甚至有尚未標明可出貨日期者，可知
        被上訴人此時仍未將系爭訂單產品按債務本旨準備完成
        云云。經查，上訴人93年9月7日所發之電子郵件記載RE
        G-17552產品其中210台工廠完成日為9 月15日，船期預
        定9月19日（本院卷二第152、157頁），被上訴人主張
        上訴人有同意延展交貨期限之意思（原約定交貨期為7
        、8月），尚非無據。
      (3)上訴人抗辯系爭契約屬民法第255 條所規定之定期行為
        ，被上訴人一旦給付遲延，上訴人即可解除契約，無需
        催告云云。然，系爭產品為一般玩具球台，不具季節性
        ，亦非專為聖誕節所設計，自難認自客觀上觀察，即可
        認如非於一定時期為給付即不能達契約之目的。況兩造
        約定之交貨日期為93年7月底及8月底，距離年底之聖誕
        節尚有數月之久，是否確係供作聖誕節檔期銷售，已堪
        質疑，且縱認屬實，因約定交貨時間距離聖誕節尚久，
        雖上訴人抗辯美國的感恩節及聖誕節檔期均係提前一兩
        個月開始，然並未舉證以實其說，且未證明與本件買賣
        標的有何關係，其抗辯自不足採。則上訴人以95年3月8
        日書狀逕為解除契約之意思表示（原審卷一第157 頁）
        ，於法自有未合。
      (4)上訴人另抗辯被上訴人所提出之樣品，經檢驗有尖銳突
        出物暴露、木板頂端螺絲突出、塗料重金屬含量過高、
        具有機械物理危險性、包裝及標示未符、不符合電子操
        控玩具要求規格等瑕疵部分，雖據其提出檢驗報告影本
        2件及其譯文為證（原審卷二第18至31頁、卷四第8至33
        頁），然被上訴人否認該文書形式及實質之真正，上訴
        人復無法證明該檢驗文件之真正，則其真實性已堪質疑
        ；縱認其形式及內容均屬實情，亦僅為送驗之樣品有不
        合規定之情形，惟本件產品尚未出貨部分，既未經上訴
        人驗貨，是否亦有相同之瑕疵，無從據此認定；且縱有
        瑕疵，亦屬缺少出賣人所保證之品質者，或催告命其補
        正而不補正者，始得依民法第360條或第227條第1項、
        第254條之規定解除契約，上訴人以瑕疵為由，逕行解
        除契約，自難認為合法。
      (5)綜上，上訴人以給付遲延及瑕疵為由，逕行解除兩造間
        之買賣契約，既無可採，則被上訴人於產品完成後，上
        訴人自有提供必要之協力行為及受領給付之義務，洵堪
        認定。被上訴人於93年10月11日業以電子郵件通知上訴
        人提供麥頭，並於94年3月7日以新竹竹林頭郵局第16號
        存證信函通知上訴人產品均已完工，催告其安排出貨及
        給付價金等情，有上開電子郵件及存證信函影本各1份
        在卷足稽（原審卷三第60、61頁、卷一第164至166頁）
        ，上訴人拒絕受領，亦不願給付價金，自屬給付遲延，
        且經被上訴人於提起本件訴訟之初請求支付買賣價金，
        上訴人仍拒絕支付買賣價金，則被上訴人依民法第254
        條之規定，解除兩造間之買賣契約，自屬有據。
    7.編號6（產品編號REG-63550）、編號8(產品編號REG-6352
      2)部分：
      (1)被上訴人主張兩造就編號6產品業已達成買賣之合意，
        業據其提出採購單影本1件為證（原審卷一第198頁），
        上訴人雖以該採購單未經被上訴人簽名蓋章後回傳，辯
        稱買賣契約不成立云云。按當事人互相表示意思一致者
        ，無論其為明示或默示，契約即為成立，民法第153 條
        第1項定有明文；且依證人詹秀玲之證詞，廠商有時會
        以口頭或電話回覆訂單，此時訂單已成立，也會出貨，
        最遲在請款前補簽訂單即可（原審卷四第65、68、69
        頁），顯見兩造有關買賣契約之成立，並不以將採購單
        簽名蓋章回傳為要件，如以口頭回覆，亦無不可，是上
        訴人僅以採購單未經簽名蓋章回傳，否認買賣契約之成
        立，應無足取。查，上訴人於93年8月9日寄發之電子郵
        件中，其所附之「業八所有出貨排程」，已將上述採購
        單列入排程中，甚而於同年10月1 日之電子郵件中，並
        通知被上訴人取消此筆訂單，此有上開電子郵件影本2
        件附卷可佐（原審卷三第99、104 頁），足證兩造間確
        已就該筆訂單達成購買之合意，否則上訴人何以將該部
        分產品列入出貨排程？又何須告知被上訴人取消訂單？
        是被上訴人主張兩造間就此筆訂單已成立買賣契約，應
        屬可採。
      (2)被上訴人就此筆訂單之產品，已於約定之交貨日前生產
        完畢，且因上訴人均有驗貨人員派駐於被上訴人工廠，
        故被上訴人如已完成生產，驗貨人員即會知悉並報告上
        訴人業務人員等情，業據證人陳威年於原法院結證屬實
        （原審卷三第255、258頁）；而證人詹秀玲亦於原審證
        稱「（法官：妳們公司的駐廠人員負責什麼內容？）負
        責樣品及大貨的追蹤。平常是在被告公司上班，但是會
        經常到工廠去，如果緊急的話會住在工廠裡。（法官：
        如果工廠的貨做好了駐廠人員會知道嗎？）知道。（法
        官：如果與工廠約定的交貨時間已經到了，妳們公司會
        如果處理？）會請駐廠人員去瞭解一下情況。」（本院
        卷一第55頁），復經被上訴人提出上訴人駐廠人員製作
        之日報表在卷可參（本院卷二第143至205頁）。雖上訴
        人爭執有派駐廠驗貨人員之事實，但依上訴人之檢驗報
        告單（本院卷一第159至163頁）所示，自93年8月起至
        10月間，上訴人之驗貨人員均為蔣建國及李洪瀾，上訴
        人亦不否認其二人為上訴人之品管專員（本院卷二第11
        4頁），依證人陳威年及詹秀玲前述證詞，若有貨完成
        或應完成而未完成時，上訴人有請驗貨人員去瞭解狀況
        之習慣，則被上訴人主張其已於約定交貨日前完成此部
        分產品，且為上訴人所知悉，應堪採信。被上訴人於生
        產完成後，因欠缺上訴人應提供之麥頭，遂於93年9 月
        13日以電子郵件通知上訴人產品已完成，並催請上訴人
        提供麥頭，有該電子郵件影本1件附卷可憑（原審卷三
        第100、101頁），被上訴人既已將完成生產準備給付之
        事情通知上訴人，則在上訴人尚未提供必要之協力行為
        即交付麥頭予被上訴人之前，被上訴人自不負遲延責任
        ，上訴人以被上訴人給付遲延為由，主張解除契約云云
        ，洵無足採。
      (3)被上訴人未給付遲延，則上訴人抗辯其於93年10月1日
        取消訂單，自屬無據，其據以拒絕受領貨物及給付貨款
        ，即無理由。
    8.編號9（產品編號REG-50150）部分：
      (1)本件訂單約定之出貨日期原為93年8月20日，數量2280
        台，後經上訴人更改為先出貨1596台，有採購單（原審
        卷三第128、129頁）在卷足稽，且上訴人於93年8月27
        日以電子郵件表示「我在5/31&7/8已改訂單為1596‧‧
        ‧」、「先出1596—剩餘部分已追客人，交期一定會不
        同所以請先安排謝謝」，亦有上開電子郵件影本附卷（
        原審卷三第130-133頁），是上訴人於原約定之交貨日
        期屆至前，已更改交貨內容為先出貨1596台，至剩餘之
        684台則暫不出貨，則就該684台部分，堪認雙方已合意
        變更為未定給付期限，非如上訴人抗辯之契約內容變更
        刪減為684台。上訴人自不能以被上訴人未於原交貨日
        前完成此部分產品，即謂被上訴人為給付遲延。上訴人
        亦不得抗辯該未定交付期限之684台球台與上訴人無涉
        ，而認僅係代被上訴人處理庫存，並要求降價出售，上
        訴人該部分抗辯為無理由。且上訴人亦未能證明其就此
        部分曾有催告被上訴人給付之情事，則其逕以被上訴人
        未於原約定之交貨日期前完工交貨為由，辯稱被上訴人
        有給付遲延之情事，並主張解除買賣契約云云，要無足
        採。
      (2)至上訴人另抗辯被上訴人提出之產品，經驗貨結果均不
        合格等情，雖據其提出檢驗報告單影本5 件為證（原審
        卷一第167至171頁），然此應係針對業已出貨部分所為
        之檢驗，此觀諸證人陳威年到庭證稱有驗貨部分均已出
        貨等語（原審卷三第261 頁），是被上訴人主張未出貨
        之684 台部分尚未經上訴人驗貨等語，應堪採信。上開
        檢驗報告單自不足以證明本件未出貨部分有何瑕疵情事
        。縱認系爭產品未出貨部分亦有瑕疵，惟仍需屬缺少出
        賣人所保證之品質者，或催告其補正而不補正後，始得
        依民法第360條或同法第227條第1項、第254條之規定解
        除契約，故上訴人以瑕疵為由，逕行解除契約，洵無可
        採。
      (3)綜上，上訴人以給付遲延及瑕疵為由，逕行解除兩造間
        之買賣契約，既無可採，則被上訴人於產品完成後，上
        訴人自仍有提供必要之協力行為及受領給付之義務，堪
        以認定。被上訴人業於94年3月7日以新竹竹林頭郵局第
        16號存證信函通知上訴人產品均已完工，催告其安排出
        貨及給付價金，此有該存證信函影本1份在卷足稽（原
        審卷一第164至166頁），惟上訴人仍拒絕受領，亦不願
        給付價金，自屬給付遲延，且經被上訴人於提起本件訴
        訟之初請求支付買賣價金，上訴人仍拒絕支付買賣價金
        ，則被上訴人依民法第254 條之規定，解除兩造間之買
        賣契約，自屬有據。
    9.按解除權之行使，不妨礙損害賠償之請求，民法第260條
      定有明文。上開規定係採「契約解除」與「替補賠償」之
      兩立主義。是契約之解除，無論由於債務不履行之給付不
      能，抑或給付遲延，均得併行請求債務不履行之損害賠償
      （替補賠償），該債務不履行所生之舊賠償請求權，祇須
      其所受之損害與債務不履行（給付不能或給付遲延）有相
      當因果關係者即足稱之，初不因契約之解除而失其存在（
      最高法院95年度台上字第2885號裁判參照）。另損害賠償
      ，除法律另有規定或契約另有訂定外，應以填補債權人所
      受損害及所失利益為限。依通常情形，或依已定之計劃、
      設備或其他特別情事，可得預期之利益，視為所失利益。
      民法第216 條亦有明文。本件被上訴人因上訴人給付遲延
      而解除買賣契約後，自得請求上訴人賠償其因債務不履行
      所受之損害。經查，被上訴人業將所有產品製作完成，僅
      因上訴人拒絕提供必要之協力行為，致無法出貨等情，前
      已詳述，則被上訴人因上訴人債務不履行所受之損害即應
      為上訴人依約應給付之買賣價金美金534,833.96元。至被
      上訴人雖因解除契約而免除交付系爭產品之義務，然其既
      已依約生產完畢，且依被上訴人所提出之電子郵件，上訴
      人曾向被上訴人表示「但我必須告知你Regent的商標你是
      不能使用，這是Regent告訴我們的，請注意」、「球台上
      如有Regent商標，在得到Regent授權之前，MC都不可以賣
      」等語，有該電子郵件影本在卷可參（原審卷三第64、65
      頁），是被上訴人主張其製造之產品均無法轉售，並未受
      有利益乙節，自堪採信；況系爭產品業已存放多年，是否
      仍有轉售之價值，亦堪質疑，故上訴人辯稱被上訴人亦因
      解除契約而受有利益，應扣除該利益云云，即無可採。
    10.再按「債權人遲延者，債務人得請求其賠償提出及保管給
      付物之必要費用。」，民法第240 條定有明文。被上訴人
      於產品完成後，業將準備給付之事情通知上訴人，然因上
      訴人拒絕提供必要之協力行為，致無法交運產品，故上訴
      人應負受領遲延之責任等情，已如前述，依上開規定，被
      上訴人自得請求上訴人賠償其因保管系爭產品所支出之費
      用。被上訴人因保管系爭產品，已支出倉租保管費用人民
      幣90,000元，折合新台幣373,500元，業據其提出收據影
      本12件為證（原審卷一第13至16頁），是被上訴人請求上
      訴人給付373,500元，應屬有據。
    11.上訴人復抗辯其縱有可歸責之受領遲延情況，惟依法亦得
      主張民法第216條之1損益相抵，被上訴人請求之金額應扣
      除所受之利益。但查，系爭買賣標的未交付予上訴人係可
      歸責於上訴人所致，且依被上訴人於原審所提出之照片，
      被上訴人對系爭買賣標的並未變賣換取其他利益，亦未拒
      絕交付系爭買賣標的予上訴人，係上訴人拒絕受領系爭買
      賣標的，上訴人又迄未舉證證明被上訴人已去除商標後轉
      售商品獲有利益，則上訴人關於損益相抵之主張，並無理
      由，應予駁回。
    12.原判決命上訴人給付美金534,833.96元及自97年12月30日
      起至清償日止按年息5%計算之利息，暨新台幣373,500元
      及自95年1月10日起至清償日止，按年息5%計算之利息，
      並無違誤，上訴意旨指摘原判決不當，求予廢棄改判，為
      無理由，應予駁回。
  (二)反訴部分：
    1.有關附表編號1至4及6 之產品，被上訴人均已在約定之交
      貨時間前完成，並將準備給付之事情通知上訴人，無給付
      遲延等情，前於本訴部分均已詳述，故上訴人就此部分請
      求被上訴人賠償其所受之毛利損失及空運費用損害，自無
      從准許。
    2.附表編號5，被上訴人於本院提出被上證15（本院卷二第
      206頁）證明業於93年8月16日通知上訴人提供麥頭，原判
      決認被上訴人有遲延交貨之情事，尚有誤會。且上訴人反
      訴請求被上訴人賠償其所受之毛利損害及支出空運費用之
      損害，須證明確有上開損害發生，及該損害係因被上訴人
      給付遲延所造成，始得准許。經查，上訴人主張因被上訴
      人遲延交付附表編號5之產品，致國外客戶無法趕上銷售
      檔期而取消訂單，雖提出電子郵件為證（原審卷二第126
      頁），然其內容僅就其中REG- 63549-NHL產品表示取消72
      件，且理由為客戶未訂購（00000-00pieces line 372-
      customer did not order），是上訴人主張因被上訴人遲
      延交貨，致國外客戶就REG- 63549-NHL及REG-17552產品
      分別取消700台及210台等情，尚難認為真實。另上訴人主
      張其為將被上訴人遲延完成之產品準時送達國外客戶，不
      得已採空運方式運送，因而支出空運費用美金3 萬元部分
      ，就系爭產品縱有遲延，亦屬不可歸責於被上訴人，本訴
      部分業已詳述，故縱上訴人有以空運方式將貨物運送至美
      國之事實存在，上訴人亦不得請求被上訴人賠償其該部分
      之款項，況依其所提出之貨物裝載單（原審卷二第78頁）
      ，亦未標明運送費用，上訴人該部分之請求，更無理由。
    3.附表編號8、9部分，上訴人係主張為協助被上訴人處理部
      分已完成生產之產品，同時亦為準時將產品送交至國外客
      戶，而以空運方式運送，致受有空運費美金45,360元之損
      害云云，然此部分並不在本訴請求之範圍內，而上訴人就
      此部分產品縱有遲延給付亦非可歸責於被上訴人之事由所
      致，本訴部分已亦詳述，故上訴人主張被上訴人遲延完工
      ，其為協助被上訴人處理庫存品云云，實難認為真實。又
      縱該部分遲延係可歸責於被上訴人之事由所致，上訴人僅
      為代其處理庫存品，但上訴人僅提出之貨物裝載單（原審
      卷二第78頁）證明其確有以空運運送之事實，但該貨物裝
      載單上，並未標明運送費用金額，更難認上訴人該部分主
      張為真實。
    4.綜上所述，上訴人反訴請求損害賠償，首應證明系爭契約
      為定期給付，及被上訴人給付遲延之事實，始能主張解除
      契約請求損害賠償。依本院就本訴部分之認定，上訴人主
      張解除契約，於法未合，從而，上訴人請求被上訴人給付
      14,372,551元及自反訴起訴狀繕本送達翌日起至清償日止
      ，按年息5%計算之利息，為無理由，應予駁回。又上訴人
      之反訴既經駁回，其假執行之聲請亦失所附麗，應併駁回
      之。
六、綜上所述，被上訴人主張解除契約為有理由，上訴人所辯均
    無可取，被上訴人自得請求上訴人賠償損害；而上訴人之解
    除契約為不合法，其反訴請求被上訴人賠償損害，即不應准
    許。從而，原審就本訴部分判命上訴人給付美金534,833.96
    元及自97年12月30日起至清償日止按年息5%計算之利息，暨
    新台幣373,500元及自95年1月10日起至清償日止按年息5%計
    算之利息，洵無違誤，上訴意旨指摘原判決不當，求予廢棄
    改判，為無理由，應予駁回。而原判決駁回上訴人反訴之請
    求，於法亦無不合，上訴人對反訴部分之上訴，亦無理由，
    應駁回之。末查，原判決第26頁即附表一原告（即被上訴人
    ）主張之金額原記載為美金539874.04元，應屬美金
    539847.04元之誤繕，應予更正。
七、本件事證已臻明確，兩造其餘攻擊防禦方法，經審酌後，或
    與本件無涉，或與判決結果不生影響，毋庸一一論列。
八、據上論結，本件上訴為理由，民事訴訟法第449條第1項、第
    78 條，判決如主文。
中    華    民    國    98    年    12    月    30    日
                    民事第二庭
                        審判長法  官  吳謙仁
                              法  官  黃莉雲
                              法  官  蘇瑞華
正本係照原本作成。
如不服本判決，應於收受送達後20日內向本院提出上訴書狀，其
未表明上訴理由者，應於提出上訴後20日內向本院補提理由書狀
（均須按他造當事人之人數附繕本）上訴時應提出委任律師或具
有律師資格之人之委任狀；委任有律師資格者，另應附具律師資
格證書及釋明委任人與受任人有民事訴訟法第466條之1第1項但
書或第2項（詳附註）所定關係之釋明文書影本。
中    華    民    國    98    年    12    月    31    日
                              書記官  賴以真
附註：
民事訴訟法第466條之1（第1項、第2項）：
對於第二審判決上訴，上訴人應委任律師為訴訟代理人。但上訴
人或其他法定代理人具有律師資格者，不在此限。
上訴人之配偶、三親等內之血親、二親等內之姻親，或上訴人為
法人、中央或地方機關時，其所屬專任人員具有律師資格並經法
院認為適當者，亦得為第三審訴訟代理人。

司法院資訊處製作；財團法人民間司法改革基金會備份。
